【裁判字號】    99,聲,202
【裁判日期】    990930
【裁判案由】    選任特別代理人
【裁判全文】
臺灣板橋地方法院民事裁定               99年度聲字第202號
聲  請  人  香港商捷上援助股份有限公司台灣分公司
法定代理人  李仰真
相  對  人  峻浤拖吊有限公司
特別代理人  洪振郎
上列聲請人聲請對相對人峻浤拖吊有限公司選任特別代理人事件
，本院裁定如下：
    主  文
選任洪振郎（民國○○年○ 月○○日生；身分證統一編號：Ｚ000000
000 號；住台北縣三重市○○路72巷11號2 樓）於聲請人對相對
人峻浤拖吊有限公司催告行使權利事件（本院99年度司聲字第12
89號），為相對人之特別代理人。
    理  由
一、按對於無訴訟能力人為訴訟行為，因其無法定代理人，或其
    法定代理人不能行代理權，恐致久延而受損害者，得聲請受
    訴法院之審判長選任特別代理人，民事訴訟法第51條第1 項
    定有明文。
二、本件聲請意旨略以：
（一）緣聲請前依鈞院97年度裁全字第2019號假處分裁定供擔保
      新臺幣2,316,000 元，對相對人公司聲請假處分執行。上
      開假處分事件，業經聲請人撤回假處分執行及撤銷假處分
      裁定，並於訴訟終結後催告相對人公司行使權利，並獲鈞
      院以99年度司聲字第564 號裁定准許發還擔保金。惟頃獲
      該院民事庭通知，略以相對人公司原法定代理人鄭文富與
      相對人公司之委任關係已不存在，相對人公司已無法定代
      理人收受該裁定，應另行聲請特別代理人後，履催告行使
      權利，再聲請發還云云。為此，爰檢附相關證明，依民事
      訴訟法第104 條第1 項第3 款後段規定，聲請鈞院通知相
      對人公司於一定期間內行使權利，俾利後續聲請取回擔保
      金。
（二）末按，本法關於法定代理人之規定，於法人之代表人準用
      之。又對於無訴訟能力人為訴訟行為，因其無法定代理人
      ，得聲請受訴訟法院之審判長選任特別代理人，民事訴訟
      法第52條準用同法第51條第1項規定，則承前所述，因相
      對人公司現已無法定代理人可為訴訟行為，鑑於洪振郎為
      相對人公司實際負責人，且先前亦代表相對人公司與聲請
      人往來，爰依法聲請洪振郎為相對人公司特別代理人，以
      利本件程序之進行。
三、經查，聲請人主張相對人公司原法定代理人鄭文富與相對人
    公司之委任關係已不存在等語，業經本院調閱本院97年度訴
    字第2864號卷核閱無誤，是相對人公司確有無法定代理人之
    情事，聲請人聲請對相對人選任特別代理人，於法有據。本
    院審酌聲請人表示相對人公司實際負責人為洪振郎，且洪振
    郎亦曾代表相對人公司與聲請人往來，此有聲請人提出之臺
    灣臺北地方法院檢察署98年訴字第841 號99年4 月2 日審判
    筆錄影本為證，觀諸上開審判筆錄，洪振郎為證人，並證述
    其公司為相對人公司即峻浤拖吊有限公司，足證原告主張洪
    振郎為相對人公司實際負責人等語，應非子虛，故本院認本
    件
    應選任洪振郎為峻浤拖吊有限公司之特別代理人。
四、據上論結，本件聲請為有理由，依民事訴訟法第51條第1 項
    ，裁定如主文。
中    華    民    國    99    年    9     月    30    日
                  民事第二庭    法  官  張谷輔
以上正本係照原本作成
如對本裁定抗告須於裁定送達後10日內向本院提出抗告狀，並應
繳納抗告費新台幣1,000元整。
中    華    民    國    99    年    9     月    30    日
                                書記官  郭群裕

司法院資訊處製作；財團法人民間司法改革基金會備份。
